臺灣臺中地方法院刑事裁定
111年度聲字第3010號
聲  請  人  臺灣臺中地方檢察署檢察官
受  刑  人  陳泳瑄




上列聲請人因受刑人數罪併罰有二裁判以上，聲請定其應執行之
刑（111年度執字第10762號、111年度執聲字第281號），本院裁
定如下：
    主  文
陳泳瑄因犯如附表所示之罪，所處各如附表所載之刑，應執行有
期徒刑伍月，如易科罰金，以新臺幣壹仟元折算壹日。
    理  由
一、聲請意旨略以：受刑人陳泳瑄所犯如附表所示之罪，先後經
    判決確定如附表，應依刑法第53條、第51條第5款規定，定
    應執行之刑，爰依刑事訴訟法第477條第1項規定聲請裁定，
    併請依刑法第41條第1項、第8項規定，諭知易科罰金之折算
    標準等語。
二、裁判確定前犯數罪者，併合處罰之；數罪併罰有二裁判以上
    者，依第51條之規定，定其應執行之刑，刑法第50條第1 項
    本文及第53條分別定有明文。又數罪併罰，分別宣告其罪之
    刑，如宣告多數有期徒刑者，於各刑中之最長期以上，各刑
    合併之刑期以下，定其刑期。但不得逾30年，刑法第51條第
    5款亦定有明文。又法律上屬於自由裁量之事項，有其外部
    性界限及內部性界限，並非概無拘束。依據法律之具體規定
    ，法院應在其範圍選擇為適當之裁判者，為外部性界限；而
    法院為裁判時，應考量法律之目的，及法律秩序之理念所在
    者，為內部性界限。法院為裁判時，二者均不得有所逾越（
    最高法院80年台非字第473號判決意旨參照）。是以數罪併
    罰，有二裁判以上，定其應執行之刑時，固屬法院自由裁量
    之事項，然仍應受前揭外部性界限及內部性界限之拘束。又
    定應執行之刑，應由犯罪事實最後判決之法院檢察官聲請該
    法院依法裁定之，不能因犯罪之一部分所科之刑業經執行完
    畢，而認檢察官之聲請為不合法，予以駁回。至已執行部分
    ，自不能重複執行，應由檢察官於指揮執行時扣除之，此與
    定應執行刑之裁定無涉（最高法院87年度台非字第371號、8
    8年度台抗字第325號裁判意旨參照）。本件受刑人所犯如附
    表編號1至2所示之罪，雖已於民國110年8月18日易科罰金執
    行完畢，有臺灣高等法院被告前案紀錄表在卷為憑，揆諸首
    揭裁判意旨，仍應予以定其應執行之刑，併予敘明。
三、受刑人陳泳瑄所犯如附表所示之罪，經臺灣彰化地方法院及
    本院先後判處如附表所示之刑，均經確定在案，其中附表編
    號1至2所示之刑經臺灣彰化地方法院110年度簡字第508號判
    決定應執行有期徒刑3月確定，此有臺灣高等法院被告前案
    紀錄表1份、刑事簡易判決1份及刑事判決1份附卷可稽，是
    本院定應執行刑，除不得逾越刑法第51條第5款所定法律之
    外部界限，即不得重於如附表所示各罪加計之總和外，亦應
    受內部界限之拘束，即不得重於上開所定之執行刑之加計後
    總和，即6月。茲檢察官就受刑人所犯如附表所示之各罪聲
    請定其應執行之刑，本院審核認聲請為正當，爰衡酌受刑人
    所犯各罪侵害法益之異同、對侵害法益之加重效應及時間、
    空間之密接程度，又依最高法院刑事大法庭110年度台抗大
    字第489號裁定意旨，「定應執行刑，不僅攸關國家刑罰權
    之行使，於受刑人之權益亦有重大影響，除顯無必要或有急
    迫情形外，法院於裁定前，允宜予受刑人以言詞、書面或其
    他適當方式陳述意見之機會，程序保障更加周全」，經本院
    函詢受刑人對本件定應執行刑案件有無意見欲表達，受刑人
    回覆「請合併定較輕之刑度」，是依最高法院上開裁定意旨
    ，本院已予受刑人表示意見之機會，綜合受刑人之意見及上
    情一併審酌，為整體評價後，定其應執行之刑，併諭知易科
    罰金之折算標準。
四、爰依刑事訴訟法第477條第1項，刑法第53條、第51條第5款
    、第41條第1項前段，裁定如主文。
中　　華　　民　　國　　111 　年　　10　　月　　12　　日
                  刑事第十九庭  法  官  張美眉
以上正本證明與原本無異。
如不服本裁定，應於收受送達後5日內向本院提出抗告狀。（應
附繕本）
                                書記官  賴宥妡
中　　華　　民　　國　　111 　年　　10　　月　　12　　日
【附表】：受刑人陳泳瑄定應執行刑案件一覽表  　
編           號         1        2        3 罪           名  竊盜 竊盜 竊盜 宣    告     刑  有期徒刑2月，如易科罰金，以新臺幣1,000元折算壹日 有期徒刑2月，如易科罰金，以新臺幣1,000元折算壹日  有期徒刑3月，如易科罰金，以新臺幣1,000元折算壹日 犯  罪  日   期  109年11月9日 109年11月11日 110年2月8日 偵查(自訴)機關年  度  案  號  臺灣彰化地方檢察署110年度偵字第251號 臺灣彰化地方檢察署110年度偵字第251號 臺灣臺中地方檢察署110年度偵字第21116號 最後事實審 法        院 臺灣彰化地方法院 臺灣彰化地方法院 臺灣臺中地方法院  案        號 110年度簡字第508號 110年度簡字第508號 111年度易字第1130號  判 決  日 期 110年4月22日 110年4月22日 111年7月28日 確定判決 法        院 臺灣彰化地方法院 臺灣彰化地方法院 臺灣臺中地方法院  案        號 110年度簡字第508號 110年度簡字第508號 111年度易字第1130號  判決確定日期 110年6月7日 110年6月7日 111年8月29日 是否為得易科罰金之案件         是        是        是    備      註  臺灣彰化地方檢察署110年度執字第3081號（編號1至2號應執行有期徒刑3月） 臺灣彰化地方檢察署110年度執字第3081號（編號1至2號應執行有期徒刑3月） 臺灣臺中地方檢察署111年度執字第10762號